【裁判字號】    97,訴,4336
【裁判日期】    980119
【裁判案由】    毒品危害防制條例
【裁判全文】
臺灣板橋地方法院刑事判決              97年度訴字第4336號
公  訴  人  臺灣板橋地方法院檢察署檢察官
被      告  甲○○
選任辯護人  黃重鋼律師
            李詩皓律師
            林詠嵐律師
上列被告因毒品危害防制條例案件，經檢察官提起公訴（97年度
偵字第23577 號），被告於準備程序中就被訴事實為有罪之陳述
，本院合議庭裁定由受命法官獨任行簡式審判程序，並判決如下
：
    主    文
甲○○轉讓第二級毒品甲基安非他命，處有期徒刑陸月，如易科
罰金，以新臺幣壹仟元折算壹日。扣案第二級毒品甲基安非他命
壹包（驗餘淨重零點七五七八公克）沒收之。
    事    實
一、甲○○明知甲基安非他命為毒品危害防制條例第2 條第2 項
    第2 款列管之第二級毒品，不得擅自轉讓，竟基於轉讓第二
    級毒品之犯意，於97年8 月11日凌晨某時許，在其位於臺北
    縣林口鄉○○○路○ 段232 號5 樓之2 住處內，交付不詳重
    量約合1 個玻璃球吸食器施用份量之第二級毒品甲基安非他
    命供陳偉哲當場無償施用殆盡，同時又轉讓淨重0.758 公克
    之第二級毒品甲基安非他命1 包予陳偉哲。嗣經警於同年月
    13日10時30分許，分別持搜索票前往上址及陳偉哲位於臺北
    市○○區○○街121 巷7 弄9 號1 樓住處進行搜索，並在甲
    ○○前揭住處房間內扣得甲基安非他命1 包（驗餘淨重2.13
    78公克）、大麻1 包（淨重1.02公克）、吸食器1 組、分裝
    杓1 支、玻璃球3 支等物，及在陳偉哲前揭住處房間內扣得
    上開淨重0.758公克之甲基安非他命1 包（驗餘淨重0.7578
    公克），及殘渣袋1 個、吸食器1 組、分裝杓2 支、玻璃球
    1 個等物，因而查悉上情。
二、案經臺北縣政府警察局新店分局報告臺灣板橋地方法院檢察
    署檢察官偵查後起訴。
    理    由
一、上開犯罪事實，業據被告於本院審理時自白不諱，核與證人
    陳偉哲於警詢所述及於偵訊時具結所證相符，而證人陳偉哲
    於遭警查獲後自願採集之尿液，經送請臺灣檢驗科技股份有
    限公司化驗後，確有第二級毒品甲基安非他命反應，有該公
    司之濫用藥物尿液檢驗報告在卷可查（偵字卷第70頁），另
    在陳偉哲上開住處房間內所查獲之透明結晶1 包經初步檢驗
    及複驗後，亦確屬第二級毒品甲基安非他命（原淨重0.758
    公克，驗餘淨重0.7578公克）無訛，有初步鑑驗報告單及交
    通部民用航空局航空醫務中心毒品鑑定書（偵字卷第30、71
    頁）附卷可稽，足徵被告前開自白應與事實相符，堪可採信
    。
二、核被告所為，係犯毒品危害防制條例第8 條第2 項之轉讓第
    二級毒品罪。其於同一時間、地點將不詳重量約合1 個玻璃
    球吸食器施用份量之第二級毒品甲基安非他命及淨重0.758
    公克之第二級毒品甲基安非他命轉讓予陳偉哲，屬想像競合
    犯，應僅論以一罪。又前揭約合1 個玻璃球吸食器施用份量
    部分之第二級毒品甲基安非他命的實際重量為何，雖無具體
    證據可供判定，然依證人陳偉哲所證，可知被告此部分轉讓
    之毒品數量僅足供其施用1 次所用，顯然未達行政院所發布
    加重其刑之數量標準「淨重10公克以上」，自無毒品危害防
    制條例第8 條第6 項加重其刑規定之適用。爰審酌被告並無
    前案紀錄或不良素行，兼衡其犯罪之動機目的，智適程度（
    國小畢業），生活狀況，轉讓毒品除戕害他人身心，亦妨害
    社會善良秩序，轉讓數量不多且對象單一，及其犯後於本院
    審理時已坦承犯行且態度良好等一切情狀，量處如主文所示
    之刑，並諭知如易科罰金之折算標準。至辯護人雖以被告轉
    讓毒品數量甚微，復已坦承犯行，且家有幼子老母亟需照養
    ，情堪憫恕，請求依刑法第59條酌減其刑為有期徒刑2 月云
    云，並提出母親吳美珠之國民身分證及身心障礙手冊（慢性
    精神病）、戶口名簿為證，惟查被告轉讓毒品之數量不多、
    坦後已坦承犯行及生活狀況等情狀，業經本院列為量刑審酌
    範圍，並在法定刑度範圍內量處最輕之刑，並得易科罰金之
    刑度，而無礙於其家庭成員之生活照料，況被告其後雖已於
    本院審理時坦承犯行，惟於警詢、偵訊、本院羈押訊問、本
    院準備程序訊問等過程中，究非自始坦承，此部分亦應列入
    考量，自難謂有量處最輕刑度後猶嫌過重之情形，故辯護人
    依刑法第59條請求減輕其刑，為無理由，併此說明。末查在
    陳偉哲住處所查獲淨重0.758 公克之甲基安非他命1 包（驗
    餘淨重0.7578公克），屬被告犯轉讓第二級毒品罪之之犯罪
    客體，應依毒品危害防制條例第18條第1 項前段沒收銷燬之
    。至於其餘在陳偉哲住處所查扣之物品（即殘渣袋1 個、吸
    食器1 組、分裝杓2 支、玻璃球1 個），及在被告住處所查
    扣之物品（即淨重2.1378公克之甲基安非他命1 包、淨重1.
    02公克之大麻1 包、吸食器1 組、分裝杓1 支、玻璃球3 支
    ），公訴人並未聲請沒收（見起訴書第2 頁），且無證據證
    明該等物品與本案被告轉讓第二級毒品犯行間具有直接關連
    ，爰不於本案諭知沒收，附此敘明。
三、按除被告所犯為死刑、無期徒刑、最輕本刑為3 年以上有期
    徒刑之罪或高等法院管轄第一審案件者外，於前條第1 項程
    序進行中，被告先就被訴事實為有罪之陳述時，審判長得告
    知被告簡式審判程序之旨，並聽取當事人、代理人、辯護人
    及輔佐人之意見後，裁定進行簡式審判程序，刑事訴訟法第
    273 條之1 第1 項定有明文。本案被告被訴轉讓第二級毒品
    罪之法定本刑為「6 月以上5 年以下有期徒刑，得併科新臺
    幣70萬元以下罰金」，其於本院準備程序期日就被訴事實為
    有罪之陳述後，經告知被告簡式審判程序之旨，並聽取被告
    及檢察官之意見後，本院合議庭認宜改用簡式審判程序，乃
    裁定由受命法官獨任行簡式審判程序審理之，附此說明。
據上論斷，應依刑事訴訟法第273 條之1 第1 項、第299 條第1
項前段，毒品危害防制條例第8 條第2 項、第18條第1 項前段，
刑法第11條前段、第55條、第41條第1 項前段，判決如主文。
本案經檢察官顏妃琇到庭執行職務。
中    華    民    國    98    年    1     月    19    日
                  刑事第七庭  法  官  楊明佳
以上正本證明與原本無異。
如不服本判決應於收受送達後10日向本院提出上訴書狀，並應敘
述具體理由；其未敘述上訴理由者，應於上訴期間屆滿後20日內
向本院補提理由書（均須按他造當事人之人數附繕本）「切勿逕
送上級法院」。
                              書記官  林金良
中    華    民    國    98    年    1     月    19    日
附錄本案論罪科刑法條全文
毒品危害防制條例第8條
轉讓第一級毒品者，處1 年以上7 年以下有期徒刑，得併科新臺
幣1 百萬元以下罰金。
轉讓第二級毒品者，處6 月以上5 年以下有期徒刑，得併科新臺
幣70萬元以下罰金。
轉讓第三級毒品者，處3 年以下有期徒刑，得併科新臺幣30萬元
以下罰金。
轉讓第四級毒品者，處1 年以下有期徒刑，得併科新臺幣10萬元
以下罰金。
前四項之未遂犯罰之。
轉讓毒品達一定數量者，加重其刑至2 分之1 ，其標準由行政院
定之。


司法院資訊處製作；財團法人民間司法改革基金會備份。
